臺灣高等法院高雄分院刑事判決　　　　100年度上易字第886號
上　訴　人　臺灣高雄地方法院檢察署檢察官
上　訴　人
即　被　告　李源得
選任辯護人　張永昌律師
　　　　　　陳煜昇律師
被　　　告　施啟仁
上列上訴人因被告等傷害案件，不服臺灣高雄地方法院99年度易
字第2312號中華民國100 年8 月5 日第一審判決（起訴案號：臺
灣高雄地方法院檢察署99年度偵字第17748 號），提起上訴，本
院判決如下：
     主  文
原判決關於李源得部分撤銷。
李源得犯傷害罪，累犯，處拘役伍拾伍日，如易科罰金，以新臺
幣壹仟元折算壹日。
其他上訴駁回。
     事  實
一、施啟仁前因竊盜案件，經臺灣高雄地方法院（下稱高雄地院
    ）以94年度簡上字第654 號判處有期徒刑6 月確定，於民國
    95年2 月22日易科罰金執行完畢。李源得前因竊盜案件，經
    高雄地院以95年度簡字第5242號判處有期徒刑3 月確定，於
    96年2 月15日縮刑期滿執行完畢。
二、緣於98年9 月3 日22時30分許，因施啟仁所有，停放於李源
    得位於高雄市○○區○○街49號住處旁之車牌號碼ZJV-932
    號機車置物箱內之雨衣等物遭竊，施啟仁懷疑係李源得所竊
    取，雙方因而發生爭執，而於李源得欲行離去時，施啟仁竟
    基於傷害人身體之犯意，徒手拉扯李源得手臂，阻止其離去
    ，並手持安全帽接續毆打李源得頭部、左肩胛及左腰腹部，
    致李源得受有頭部外傷併疑似輕微腦震盪、左肩胛鈍傷、左
    腰腹鈍挫傷疑似第九根肋軟骨線性骨折等傷害。李源得不甘
    受毆，亦基於傷害人身體之犯意，徒手拉扯施啟仁之右手臂
    ，並反折施啟仁之右手掌，致施啟仁受有右手肘挫傷、右大
    拇指、第二及第五指挫傷、右第五指甲裂傷之傷害。嗣施啟
    仁於同日22時33分許撥打電話報警，經警到場處理，始悉上
    情。
三、案經施啟仁、李源得分別訴由高雄市政府警察局三民第二分
    局報告臺灣高雄地方法院檢察署檢察官偵查起訴。
     理  由
壹、證據能力方面：
    按傳聞法則之重要理論依據，在於傳聞證據未經當事人之反
    對詰問予以核實，乃予排斥，惟若當事人已放棄對原供述人
    之反對詰問權，於法院審判時表明同意該等傳聞證據可作為
    證據，基於證據資料愈豐富，愈有助於真實發現之理念，並
    貫徹刑事訴訟法修法加重當事人進行主義之精神，確認當事
    人對於證據能力有處分權之制度，傳聞證據經當事人同意作
    為證據，法院認為適當者，亦得為證據。本件上訴人即被告
    （下稱被告）李源得及其辯護人，暨被告施啟仁於本院準備
    程序時，均已表示對於全案卷證所存證據均同意有證據能力
    （見本院卷第70至72頁），本院復斟酌該等證據並非非法取
    得，亦無證明力明顯過低之情形，以之作為證據，應屬適當
    ，是依刑事訴訟法第159 條之5 第1 項規定，應認該等證據
    均得採為證據。
貳、實體方面：
一、訊據被告施啟仁雖承認有於上揭時、地傷害李源得之行為，
    然辯稱：當天我雖然有跟李源得發生拉扯，但是並沒有拿安
    全帽毆打李源得等語。而被告李源得固不否認其與被告施啟
    仁，有於上揭時、地，因被告施啟仁懷疑其偷竊施啟仁機車
    置物箱中之雨衣等物，雙方因而發生爭執之事實，惟矢口否
    認有何傷害施啟仁之犯行，辯稱：當天是施啟仁拿安全帽攻
    擊伊，伊完全沒有回手，施啟仁手部的傷，是他拿安全帽攻
    擊伊時，因反彈作用所造成的，並非伊傷害施啟仁所造成的
    等語。經查：
  (一)於98年9 月3 日22時30分許，因被告施啟仁所有，停放於被
    告李源得位於高雄市○○區○○街49號住處旁之車牌號碼ZJ
    V-932 號機車置物箱內之雨衣等物遭竊，被告施啟仁懷疑係
    被告李源得所竊取，雙方因而發生爭執。嗣被告李源得於98
    年9 月3 日23時31分，至行政院國軍退除役官兵輔導委員會
    高雄榮民總醫院（下稱高雄榮民總醫院）急診，經診斷其受
    有頭部外傷併疑似輕微腦震盪、左肩胛鈍傷、左腰腹鈍挫傷
    疑似第九根肋軟骨線性骨折等傷害；而被告施啟仁於98年9
    月4 日凌晨1 時許，至高雄醫學大學附設中和紀念醫院（下
    稱高醫）急診，經診斷受有右手肘挫傷、右大拇指、第二及
    第五指挫傷、右第五指甲裂傷之傷害等情，為被告2 人所不
    爭執（見本院卷第72頁），並經證人即本案處理員警郭皇麟
    於原審證述綦詳（見原審卷第73至75頁）；復有施啟仁之高
    醫診斷證明書、李源得之高雄榮民總醫院診斷證明書各1 份
    在卷足資佐證（分別見警卷第17頁、第18頁），是此等部分
    之事實，足堪認定。
  (二)被告施啟仁固否認有以安全帽毆打李源得之事實，然被告李
    源得於本件案發後，至高雄榮民總醫院急診，經診斷其受有
    頭部外傷併疑似輕微腦震盪、左肩胛鈍傷、左腰腹鈍挫傷疑
    似第九根肋軟骨線性骨折等傷害，前已述及。又經原審向高
    雄榮民總醫院函詢前開診斷證明書上所載「鈍傷」、「鈍挫
    傷」，係何原因造成？經該院函覆稱：「鈍傷」為人體某面
    積接受撞擊力量，若造成皮下瘀血則為「鈍挫傷」，又「鈍
    傷」及「鈍挫傷」皆係鈍器（非銳器）造成，而鈍器種類繁
    多，只要無銳利面皆屬之，安全帽亦可能係鈍器等語，有該
    院100 年7 月11日高總管字第1000010495號函附之病歷資料
    函覆表在卷（見原審卷第192 至193 頁），足見被告施啟仁
    所稱當日伊僅與被告李源得互相拉扯，尚不足以造成被告李
    源得此種傷害。再者，被告施啟仁當日係以安全帽接續毆打
    被告李源得之頭部、左肩胛及左腰腹部之情，迭據證人即被
    告李源得於警詢及原審審理時證述明確（見警卷第8 至9 頁
    、原審卷第208 頁反面）。而觀之被告李源得所述致其受傷
    之安全帽，係屬光滑且堅硬之物體，與前開高雄榮民總醫院
    函覆所稱之致被告李源得受「鈍傷」及「鈍挫傷」之鈍器，
    係無銳利面之器物，互相吻合，由之足見被告李源得陳稱係
    遭被告施啟仁持安全帽毆打，應非子虛。是被告施啟仁辯稱
    當日伊僅與被告李源得發生拉扯，並未以安全帽毆打李源得
    等語，並非事實，自無可採信。
  (三)被告李源得雖否認有傷害被告施啟仁之事實，惟被告2 人當
    天確有拉扯行為，且被告李源得於被告施啟仁欲阻止其離去
    時，曾反折被告施啟仁之手及拉其頭髮之情，業經證人即被
    告施啟仁於偵查、原審及本院審理時證陳在卷（見偵卷第34
    頁、原審卷第106 頁正面、本院卷第94頁）；參以證人郭皇
    麟於原審證述：我到現場處理時，有親眼看到施啟仁的手有
    明顯擦傷，有出血的狀況，施啟仁有告訴我他是因為和李源
    得拉扯才受傷，施啟仁受傷的部位為右手掌，靠近手肘的右
    手臂也有擦傷，但手掌比較明顯等語（見原審卷第74頁正、
    反面），足認被告2 人當日確實有因肢體衝突，而導受被告
    施啟仁手掌部及手肘部受傷之情事。雖被告李源得辯稱施啟
    仁之傷，係其持安全帽毆打李源得時，因安全帽反彈作用所
    造成的等語。然被告施啟仁在本件案發後，於98年9 月4 日
    凌晨1 時許，至高醫急診，經診斷受有右手肘挫傷、右大拇
    指、第二及第五指挫傷及右第五指甲裂傷之傷害，前已述及
    ，而依一般經驗法則，在雙方劇烈拉扯之肢體衝突中，猛力
    反折他人手掌或拉扯手臂，實有造成他人手肘、手指、指甲
    挫、裂傷之可能；再者，雖被告施啟仁係以安全帽毆擊被告
    李源得，業經認明如前，惟以手持拿安全帽，係以指腹接觸
    安全帽表面及內裡，此為眾所週知之事，由此種持拿方式，
    欲造成被告施啟仁受有右大拇指、第二及第五指挫傷、右第
    五指甲裂傷之傷害，已甚不易，更何況係與持拿安全帽無關
    之右手肘受有挫傷，故被告李源得此部分所辯，尚難遽採。
  (四)被告李源得於原審固舉證人謝逢元，並提出位於高雄縣鳳山
    市（現改制為高雄市鳳山區○○○路○ 段337 之22號之「黑
    騎士牛排館」統一發票為證，用以證明本件案發當日，伊與
    證人謝逢元於「黑騎士牛排館」餐聚至22時17分左右，待其
    由該處回至其位於高雄市○○區○○街49號之住處，時間已
    係22時42分（此業據被告李源得於原審陳述明確，見原審卷
    第113 頁正面），顯見被告施啟仁所述所有情事，均係不實
    。惟證人謝逢元係被告李源得之友人（此業經證人謝逢元證
    述在卷，見偵卷第23頁），其所為證言，是否迴護被告李源
    得已難令人無疑。參以本案發生時間係在98年9 月3 日，而
    被告李源得卻係遲至99年4 月6 日警詢時始提出前開發票，
    並表示其於案發日有與證人鄭逢元在「黑騎士牛排館」餐聚
    之情事（見警卷第13頁、第27頁），則被告李源得此部分所
    辯，益難令人遽信。此外，復參以本件係被告施啟仁於98年
    9 月3 日22時33分17秒，以門號0000000000號行動電話撥打
    110 ，向高雄市政府警察局指揮中心報案稱有竊盜案件，嗣
    高雄市政府警察局三民第二分局勤務指揮中心乃於同日22時
    36分2 秒通報鼎山派出所，調派大昌派出所前往現場處理之
    情，有高雄市政府警察局指揮中心受理110 報案紀錄單在卷
    可證（見原審卷第97頁）。被告施啟仁斯時報案之時間點（
    即22時33分），明顯早於被告李源得所稱之返家時間（即22
    時42分）乙節，足認被告李源得此部分所陳，並非事實，自
    難據之而為其有利之認定。
  (五)被告李源得固又舉證人即其友人王專宇為證，並經證人王專
    宇於原審證稱：案發當時，我看見施啟仁持安全帽毆打李源
    得頭部、肩部、胸部後，旋即以左、右手肘勒住李源得的頸
    部，待李源得倒地求饒，施啟仁復以雙腳踹李源得，而在施
    啟仁及李源得2 人衝突過程中，李源得均未出手攻擊施啟仁
    等語（見原審卷第76頁、第77頁正、反面）。然此核與被告
    李源得於原審陳述：施啟仁先持安全帽毆打我，之後施啟仁
    為防止我逃跑，以左、右手肘交互勒住我的頸部，並拉住我
    的衣襟、衣領，在他勒住我頸部的期間，又持續以安全帽猛
    揮之情節（見原審卷第209 頁），明顯有所出入。又據證人
    王專宇於原審自陳：至案發時，伊與被告李源得認識約2 年
    ，與李源得感情尚可，但案發時因認此事與伊無關，所以未
    出面勸架或向鄰居、路人求救等語（見原審卷第76至77頁反
    面）。惟衡以一般人在路上目擊不相識之人遭人毆打，縱恐
    因惹禍上身而不敢上前協助，亦大多會報警處理。證人王專
    宇與被告李源得在案發時既為相識約2 年之友人，感情又無
    不和，有如前述，其在現場目睹友人李源得遭人痛毆，不僅
    不加聞問、協助，或報警處理，甚於警詢、偵查中亦未出面
    替被告李源得澄清事實，遲至原審審理時，始由被告李源得
    傳喚其到庭作證，明顯可見其舉措與一般事理常情有悖。故
    證人王專宇本件案發時是否在場，實有可疑。再者，依證人
    王專宇於原審證稱，其於案發時至員警到場處理時均在現場
    ，約同日夜間11時許始離去，其站立位置距離被告2 人僅6
    、7 公尺，中間並無任何遮蔽物阻擋視線等情（見原審卷第
    76至77頁、第79頁反面），則證人王專宇當時所站立之位置
    ，應係相當明顯，殆可認定。惟據證人郭皇麟於原審證稱：
    我到案發現場時，除被告2 人外，現場還有7 、8 位當地住
    戶，我不清楚有無人在現場看到當時發生的情形，當時我到
    現場，就有一群人在那裡圍觀，不讓李源得離開等語（見原
    卷第73頁反面至第74頁正面）；參以證人即被告施啟仁之女
    友蔡瓊芳於原審亦證稱：伊於98年9 月3 日夜間10時許返家
    後，聽聞警車之鳴笛聲，即至外面觀看，外面除圍觀民眾外
    ，並無其他零星之個人在士良街街道上觀看，而伊住處前之
    巷子，無遮蔽物阻擋伊視線等語（見原審卷第104 頁正、反
    面），亦可見斯時現場除被告2 人外，僅有圍觀且不讓被告
    李源得離去之當地民眾，別無他人。綜合上揭諸情，堪認證
    人王專宇當日並未在現場，自難憑據證人王專宇前揭所述，
    而為被告李源得有利之認定。
  (六)被告李源得固又辯稱：若依施啟仁所述過程，則其所為應係
    屬正當防衛，足認其並無傷害之犯意等語。惟按，「正當防
    衛必須對於現在不法之侵害始得為之，侵害業已過去，即無
    正當防衛可言。至彼此互毆，又必以一方初無傷人之行為，
    因排除對方不法之侵害而加以還擊，始得以正當防衛論。故
    侵害已過去後之報復行為，與無從分別何方為不法侵害之互
    毆行為，均不得主張防衛權。」最高法院30年上字第1040號
    判例意旨可資參照。被告2 人當日發生肢體衝突，雖係起因
    於被告施啟仁懷疑被告李源得偷竊其機車置物箱中之雨衣等
    物，為阻止被告李源得離去，而先行出手，有如前述，惟被
    告李源得當時為掰開被告施啟仁抓住伊之右手，乃先反折被
    告施啟仁之手，待掰開施啟仁之右手後，又拉扯施啟仁之頭
    髮，再又反折施啟仁之手之情，業據證人即被告施啟仁證陳
    在卷（見本院卷第94頁）。而衡諸常情，如被告李源得當時
    僅意在防衛自身，則其於第1 次反折並掰開被告施啟仁之右
    手後，理應迅即逃離現場或向外求救，乃被告李源得不此之
    圖，反以手抓扯被告施啟仁之頭髮，並再次反折被告施啟仁
    之手，顯見被告李源得斯時攻擊被告施啟仁乃意在報復，並
    非單純防衛自身，至為灼然。是被告李源得此部分所辯，容
    與事實不符，自無可採信。
  (七)綜上所述，被告2 人所辯均不足採，事證明確，其2 人傷害
    犯行洵堪認定，應予依法論科。
二、核被告施啟仁、李源得所為，均係犯刑法第277 條第1 項之
    傷害罪。被告施啟仁前因竊盜案件，經高雄地院以94年度簡
    上字第654 號判處有期徒刑6 月確定，於95年2 月22日易科
    罰金執行完畢；被告李源得前因竊盜案件，經高雄地院以95
    年度簡字第5242號判處有期徒刑3 月確定，於96年2 月15日
    縮刑期滿執行完畢之情，有其2 人之臺灣高等法院被告前案
    紀錄表存卷可參，其等於受有期徒刑執行完畢後，5 年內故
    意再犯本案有期徒刑以上之罪，皆為累犯，均應依刑法第47
    條第1 項之規定加重其刑。被告施啟仁、李源得分別基於單
    一之傷害犯意，由施啟仁持安全帽毆打李源得頭部、左肩胛
    及左腰腹部，以及李源得徒手拉扯施啟仁之右手臂，並反折
    施啟仁之右手掌，均係在密切接近之時間、空間反覆實施，
    且均侵害同一法益，依一般社會健全觀念，難以強行分開，
    在刑法評價上，以視為數個舉動之接續實行，較為合理，皆
    為接續犯，均僅論以一罪。
三、原審就被告施啟仁傷害李源得部分，認被告施啟仁罪證明確
    ，因而適用刑法第277 條第1 項、第47條第1 項、第41條第
    1 項前段，刑法施行法第1 條之1 等規定，並審酌被告施啟
    仁僅因懷疑李源得竊取其置於機車置物箱內之雨衣等物，即
    持安全帽毆打李源得頭部、左肩胛及左腰腹部，致李源得受
    有前揭傷害，有所不該，犯後復未與李源得達成民事和解；
    惟念及被告施啟仁於原審坦承部分犯行，並斟酌李源得所受
    之傷勢程度，暨被告施啟仁之教育程度、家庭經濟狀況等一
    切情狀，量處有期徒刑4 月，並諭知以新臺幣（下同）1,00
    0 元折算1 日之易科罰金折算標準。經核其此部分之認事用
    法，均無不合，量刑亦屬允當，檢察官上訴意旨指摘原判決
    此部分量刑不當，為無理由，應予駁回。
四、原審就被告李源得傷害施啟仁部分，據以論處被告李源得罪
    刑，固非無見。惟按，刑之量定，為求個案裁判之妥當性，
    法律賦予法院裁量之權，於科刑時自應審酌刑法第57條所列
    各款情狀，為被告量刑輕重之標準，俾符合罪刑相當，使罰
    當其罪，輕重得宜。查被告李源得雖亦有毆打施啟仁之行為
    ，惟其所為，係起因於施啟仁僅因懷疑被告李源得竊取其置
    於機車置物箱內之雨衣等物，即先動手持安全帽毆打李源得
    ，被告李源得因不甘無故受毆，始反手回擊毆打施啟仁，乃
    原判決於科處被告李源得刑罰時，未審酌及此，致未能依刑
    法第57條第1 款、第2 款「犯罪之動機」、「犯罪時所受之
    刺激」詳為審酌，科以被告李源得適當之刑，自有未合。被
    告李源得上訴意旨否認犯罪、檢察官上訴意旨主張原判決此
    部分量刑過輕而有不當，固均無理由（檢察官此部分上訴無
    理由之理由，詳下述），惟原判決此部分既有前揭可議之處
    ，自應由本院將之予以撤銷改判。爰審酌被告李源得前有多
    次竊盜前科（此有前揭被告李源得之臺灣高等法院被告前案
    紀錄在卷可按），堪認品行非佳，雖施啟仁僅因懷疑被告李
    源得竊取其置於機車置物箱內之雨衣等物，即持安全帽毆打
    李源得，有所不該，惟被告李源得於遭施啟仁毆打後，不思
    循正常、合法管道維護自身權益，竟亦出手毆打施啟仁，顯
    然以暴制暴，所為實不足取，犯後復一再否認犯行，難認其
    有悔改之意，另斟酌施啟仁所受之傷害程度等一切情狀，量
    處拘役55日，並諭知以1,000 元折算1 日之易科罰金折算標
    準。
五、被告李源得傷害施啟仁不另為無罪諭知部分：
  (一)公訴意旨另以：被告李源得上開毆打施啟仁之行為，另致施
    啟仁受有頭皮挫傷之傷害，因認被告李源得此部分，亦涉犯
    刑法第277 條第1 項之傷害罪等語。
  (二)經查，告訴人即被告施啟仁於偵查及本院審理時固指訴：李
    源得有拉我的頭髮等語（見偵卷第34頁、本院卷第94頁）；
    又前開施啟仁之高醫診斷證明書亦記載施啟仁受有「頭皮挫
    傷」之傷害。惟觀諸施啟仁於高醫之病歷記載，其受傷部位
    人型圖上並未標記其頭部受有傷害，施啟仁急診處理紀錄單
    上復記載：「自述抓小偷時受傷，要來驗傷，右手小指腫痛
    ，被抓頭髮」等語。經原審函詢高醫，何以該病歷人型圖上
    未標記頭部受傷，而與診斷證明書之記載有所不符？經該院
    函覆稱：「施啟仁於當日至急診之主訴為被抓頭髮，經身體
    理學檢查，並無外傷或血腫，故未於人型圖上為傷口之標記
    ，但根據病人主訴有疼痛之抱怨，故行『頭皮挫傷』之診斷
    。」有該院99年11月8 日高醫附行字第0990004488號函附之
    施啟仁病歷影本，及100 年7 月18日高醫附行字第10000027
    18號函在卷可稽（見審易卷第64至68頁反面、原審卷第224
    頁），足見前揭診斷證明書僅係單純依據施啟仁之主訴予以
    記載，而非醫師檢查施啟仁之身體後所為之診斷，是該診斷
    證明書自無從作為施啟仁受有「頭皮挫傷」之補強證據。此
    外，檢察官復未提出其他證據，用以證明施啟仁確有因被告
    李源得之拉扯頭髮，而受有傷害之事實，則被告李源得此部
    分之犯罪要屬不能證明，本應為其此部分無罪之諭知，惟因
    公訴意旨認此部分與前開被告李源得傷害施啟仁經論罪科刑
    部分，有單純一罪之關係，爰不另為無罪之諭知。
、駁回證據調查之聲請方面：
一、被告施啟仁固主張被告李源得前後所言不一，爰請求調查被
    告李源得是否患有精神疾病。惟被告李源得所述前後是否有
    所歧異，與其是否罹患精神疾病，要屬二事，自無為此調查
    之必要。
二、被告李源得請求由其當庭以安全帽示範，以調查被告施啟仁
    手持安全帽之位置，與施啟仁手指受傷位置係屬一致。惟被
    告施啟仁所受之傷害，並非其持安全帽毆打被告李源得時，
    由於反彈作用而導致者，業經本院認明如上，是此部分之證
    據調查核無必要。
三、被告李源得及其辯護人雖聲請本院將被告李源得及施啟仁2
    人均送以測謊，惟按，「測謊鑑定，係依一般人若下意識刻
    意隱瞞事實真相時，會產生微妙之心理變化，例如：憂慮、
    緊張、恐懼、不安等現象，而因身體內部之心理變化，身體
    外部之生理狀況亦隨之變化，例如：呼吸急促、血液循環加
    速、心跳加快、聲音降低、大量流汗等異常現象，惟表現在
    外之生理變化，往往不易由肉眼觀察，乃由測謊員對受測者
    提問與待證事實相關之問題，藉由科學儀器（測謊機）紀錄
    受測者對各個質問所產生細微之生理變化，加以分析受測者
    是否下意識刻意隱瞞事實真相，並判定其供述是否真實；測
    謊檢查之受測者可能因人格特性或對於測謊質問之問題無法
    真正瞭解，致出現不應有之情緒波動反應，此時若過於相信
    測謊結果，反而有害於正當之事實認定，又測謊檢查之時間
    過遲，攸關受測者情緒得否平復，與鑑定之精確性非無影響
    ，此時間因素，事實審法院於取捨時不得不予考量。」最高
    法院92年度臺上字第2282號判決要旨足參。本院審酌本件案
    發迄今已逾2 年，受測人對於案情記憶、情緒等方面，顯與
    案發近期有所不同，且測謊所得證據，並不具有再現性，復
    不得做為認定犯罪事實之直接且唯一之證據，又本案依諸卷
    存資料，既已足供本院審認被告2 人犯罪事實之有無，自無
    再予測謊之必要。
據上論結，應依刑事訴訟法第368 條、第369 條第1 項前段、第
364 條、第299 條，刑法第277 條第1 項、第47條第1 項、第41
條第1 項前段，刑法施行法第1 條之1 ，判決如主文。
本案經檢察官郭振昌到庭執行職務。
中    華    民    國   100    年    10    月    26    日
                    刑事第八庭    審判長法  官  李炫德
                                        法  官  張盛喜
                                        法  官  徐美麗
以上正本證明與原本無異。
不得上訴。
中    華    民    國   100    年    10    月    26    日
                                        書記官  白  蘭
附錄本判決論罪科刑法條：
《刑法第277條》
傷害人之身體或健康者，處3 年以下有期徒刑、拘役或1 千元以
下罰金。
犯前項之罪因而致人於死者，處無期徒刑或7 年以上有期徒刑；
致重傷者，處3 年以上10年以下有期徒刑。